臺灣臺中地方法院民事裁定            
                                   111年度司繼字第2606號
聲  請  人  蔡婉如  
受  選任人  林助信律師    

上列聲請人聲請為被繼承人蔡秀琴選任遺產管理人事件，本院裁
定如下：
    主      文
選任林助信律師為被繼承人蔡秀琴之遺產管理人。
准對被繼承人蔡秀琴之大陸地區以外繼承人為承認繼承之公示催
告。
被繼承人蔡秀琴之大陸地區以外繼承人，應自前項公示催告最後
揭示於法院公告處、資訊網路及其他適當處所之日起，壹年內承
認繼承，上述期限屆滿，無繼承人承認繼承時，被繼承人蔡秀琴
之遺產，於清償債權並交付遺贈物後，如有賸餘即歸屬國庫。
聲請程序費用由被繼承人蔡秀琴之遺產負擔。
    理      由
一、按繼承開始時，繼承人之有無不明，而無親屬會議或親屬會
    議未於一個月內選定遺產管理人者，利害關係人或檢察官得
    聲請法院選任遺產管理人，並由法院依公示催告程序，定六
    個月以上之期限，公告繼承人，命其於期限內承認繼承，民
    法第1177條、第1178條規定甚明。次按，先順序繼承人均拋
    棄其繼承時，由次順序之繼承人繼承。其次順序繼承人有無
    不明或第四順序之繼承人均拋棄其繼承權者，準用關於無人
    承認繼承之規定，民法第1176條第6項定有明文。
二、本件聲請意旨略以：被繼承人蔡秀琴（女、民國00年0月00
    日生、身分證統一編號：Z000000000號、生前最後住所：臺
    中市○○區○○路0段000號）於111年5月12日死亡，聲請人代為
    支付醫藥費及喪葬費等共計新臺幣260,084元，惟被繼承人
    之第一至四順位繼承人均死亡，是否仍有應繼承之人不明，
    且其親屬會議未於一個月內選定遺產管理人，致聲請人對被
    繼承人之遺產無法行使權利，為確保聲請人之權利，爰依民
    法第1178條第2項規定請求選任被繼承人之遺產管理人等語
    。
三、經查，聲請人上開主張之事實，業據其提出相關費用收據、
    被繼承人蔡秀琴之除戶戶籍謄本及繼承系統表等件為證，復
    經本院依職權函請臺中○○○○○○○○○提供被繼承人之第一至四
    順位繼承人戶籍資料，然依該所函覆並檢送之繼承人戶籍資
    料所示，被繼承人之繼承人皆已死亡，堪信為真實。從而，
    聲請人聲請選任被繼承人蔡秀琴之遺產管理人，揆諸前揭規
    定，為有理由，應予准許。嗣經本院函詢臺中市律師公會名
    冊之律師有無擔任本件遺產管理人之意願，有林助信律師具
    狀同意擔任本件遺產管理人，有民事陳明狀附卷可稽。茲審
    酌林助信為執業律師，具有專業知識及能力，且與被繼承人
    蔡秀琴所遺遺產間無利害關係，若由其擔任本件遺產管理人
    ，應能秉持其專業倫理擔當此具公益性質之職務，並順利達
    成管理保存及清算遺產之任務。執此，本院認為由林助信律
    師擔任被繼承人蔡秀琴之遺產管理人，應屬妥適，爰選任之
    。
四、依家事事件法第127條第4項規定，裁定如主文。
中　　華　　民　　國　　111 　年　　11　　月　　24　　日
                  家事法庭  司法事務官　張吉祥
以上正本係照原本作成。
如不服本件裁定，得於裁定書送達之翌日起10日內，以書狀敘述
理由，向本庭提起抗告，並應繳納抗告費新台幣1000元。  
中　　華　　民　　國　　111 　年　　11　　月　　24　　日
                                書記官　林雅慧